【裁判字號】    98,簡上,1265
【裁判日期】    990212
【裁判案由】    詐欺
【裁判全文】
臺灣板橋地方法院刑事判決            98年度簡上字第1265號
上  訴  人
即  公訴人  臺灣板橋地方法院檢察署檢察官
被      告  丁○○
上列上訴人因被告詐欺案件，不服本院98年度簡字第7170號中華
民國98年9 月17日第一審判決（聲請簡易判決處刑案號：臺灣板
橋地方法院檢察署98年度偵字第19652號、第20263號），提起上
訴，本院判決如下：
    主  文
原判決撤銷。
丁○○幫助意圖為自己不法之所有，以詐術使人將本人之物交付
，累犯，處拘役伍拾日，如易科罰金，以新臺幣壹仟元折算壹日
。
    事  實
一、丁○○前因詐欺案件，經本院以97年度簡字第1523號判決判
    處有期徒刑3 月確定，於民國97年7 月14日執行完畢（再犯
    本罪構成累犯），詎猶不知悔悟，其能預見提供自己之金融
    機構帳戶存摺、金融卡及提款密碼予他人使用，可能幫助他
    人遂行詐欺取財犯行，仍不違背其本意，而基於幫助詐欺之
    犯意，於98年6 月24日，在臺北縣板橋市○○路與雙十路口
    的台新銀行前面，將其所申辦之中華郵政江翠郵局帳號000-
    0000000000000000號存款帳戶之金融卡及密碼，交付與姓名
    年籍不詳之詐欺集團成年成員，以此方式幫助詐欺集團向他
    人詐取財物。嗣該詐欺集團成員取得上開帳戶後，分別基於
    意圖為自己不法所有之犯意為以下行為：
  (一)於不詳時、地，在雅虎奇摩拍賣網站上，虛偽刊登販賣「
      NBA 籃球賽門票」之不實訊息，以此詐術使乙○○於98年
      6 月26日瀏覽該網頁後陷於錯誤，下標購買該商品，並依
      指示，於同日17時16分前往7-11便利商店內，以自動櫃員
      機匯款新臺幣（下同）6,800元至丁○○上開帳戶中。
  (二)於不詳時、地，在雅虎奇摩拍賣網站上，虛偽刊登販賣「
      NBA 台北熱身賽門票」之不實訊息，以此詐術使丙○○於
      98年6 月26日瀏覽該網頁後陷於錯誤，下標購買該商品，
      並依指示，於同日18時26分許，在臺北縣三峽鎮嘉添里嘉
      添109 之2 號某便利商店內，以自動櫃員機匯款26,100元
      至丁○○上開帳戶中。
  (三)於不詳時、地，在雅虎奇摩拍賣網站上，虛偽刊登販賣「
      ASUS EPC 1008HA 貝殼機（白色）」之訊息，以此詐術使
      甲○○於98年6 月26日17時至18時瀏覽該網頁後陷於錯誤
      ，下標購買該商品，並依指示，於同日20時16分55秒許，
      以網路轉帳8500元至丁○○上開帳戶中。
  (四)上開所匯款項均旋遭詐騙集團成員提領殆盡，嗣經乙○○
      、丙○○、甲○○於匯款後，驚覺受騙而報警處理，始為
      警循線查知上情。
二、案經臺北縣政府警察局海山分局、三峽分局報請臺灣板橋地
    方法院檢察署檢察官偵查後，聲請簡易判決處刑。
    理  由
一、上揭犯罪事實，業據被告丁○○於本院審理時坦承不諱，核
    與被害人乙○○、丙○○、甲○○於警詢之指述相符合，並
    有卷附乙○○所提出之中國信託銀行自動櫃員機交易明細表
    、丙○○所提出之中國信託銀行自動櫃員機交易明細表、甲○○所提出之元大銀行帳務交易明細查詢結果、中華郵政股
    份有限公司板橋郵局98年7 月30日板營字第0980201421號函
    暨其所附之被告帳戶資料及交易明細、臺中市警察局第六分
    局98年12月28日中分六警偵字第0980044573號函所附之被害
    人甲○○警詢筆錄、電子郵件、拍賣網頁列印資料及報案資
    料等件在卷可稽，堪認被告之自白應與事實相符，本件事證
    明確，被告犯行堪予認定。
二、按數不詳名籍成年人組成之詐欺集團，各基於意圖為自己不
    法所有之犯意，施用詐術，分別使被害人乙○○、丙○○、
    甲○○陷於錯誤，將財物交付之行為，係分別成立刑法第33
    9 條第1 項之詐欺取財罪；被告丁○○基於幫助之故意，而
    為犯罪構成要件以外之提供帳戶提款卡及密碼等物予詐欺集
    團，作為詐騙被害人工具，幫助其等取得詐欺款項之行為，
    係犯刑法第30條第1 項、第339條第1 項之幫助詐欺取財罪。
    再被告以一次幫助行為，同時幫助詐欺集團向被害人乙○○
    、丙○○、甲○○詐取財物，係想像競合犯，應依刑法第55
    條規定，從一情節較重者處斷。又被告有如犯罪事實欄所載
    之科刑紀錄，有臺灣高等法院被告前案紀錄表1 份附卷可按
    ，其於受有期徒刑執行完畢後，5 年內故意再犯本件有期徒
    刑以上之罪，為累犯，應依法加重其刑。又被告基於幫助之
    意思，為詐欺罪構成要件以外之行為，為幫助犯，爰依刑法
    第30條第2 項之規定，按正犯之刑減輕之，併依法先加後減
    之。
三、被告犯罪事證明確，原審予以論罪科刑，固非無見，惟查，
    被告提供予詐欺集團之前揭帳戶，另經本院依職權查悉尚有
    被害人甲○○受騙而匯款8,500 元至上開帳戶之事實（即上
    開犯罪事實欄編號(三)所示），此與檢察官聲請簡易判決處刑
    部分，具有裁判上一罪之想像競合犯關係，為起訴效力所及
    ，自應併予審理，原審未及審酌，已有未洽。至檢察官以被
    告未賠償告訴人損失，犯後態度不佳，而認原審量刑過輕為
    由提起上訴，惟查被告於本院上訴審審理期間，業已賠償告
    訴人乙○○、丙○○、甲○○等三人之損失，有本院調解筆
    錄2 份在卷可憑，是檢察官上訴意旨並無理由，惟原審未及
    審酌被告業已賠償被害人等人之情形，量刑容屬稍重，從而
    ，原審判決既有上述可議之處，即屬不能維持，應由本院管
    轄之第二審合議庭予以撤銷改判。爰審酌被告將金融卡、密
    碼等物交付他人，所為非但造成詐欺集團成員得以躲避查緝
    ，亦使受害人求償無門，助長社會詐騙之歪風，所生危害非
    輕，惟其犯後尚能坦承犯行，復與被害人乙○○、丙○○、
    甲○○均達成調解，賠償被害人等之損失，態度尚稱良好等
    一切情狀，量處如主文所示之刑，並諭知易科罰金之折算標
    準，資為懲儆。
據上論斷，應依刑事訴訟法第455 條之1 第1 項、第3 項、第36
9 條第1 項前段、第364 條、第299 條第1 項前段，刑法第339
條第1 項、第30條第1 項、第2 項、第55條、第47條第1 項、第
41條第1 項前段，刑法施行法第1 條之1 第1 項、第2 項，判決
如主文。
本案經檢察官林常智到庭執行職務。
中    華    民    國    99    年    2     月    12    日
                刑事第二十一庭審判長法  官  陳信旗
                                    法  官  俞秀美
                                    法  官  許映鈞
以上正本證明與原本無異。
不得上訴
                                    書記官  阮旭家
中    華    民    國    99    年    2     月    12    日
附錄本案論罪科刑法條全文：
中華民國刑法第339條
意圖為自己或第三人不法之所有，以詐術使人將本人或第三人之
物交付者，處五年以下有期徒刑、拘役或科或併科一千元以下罰
金。
以前項方法得財產上不法之利益或使第三人得之者，亦同。
前二項之未遂犯罰之。

司法院資訊處製作；財團法人民間司法改革基金會備份。
